【裁判字號】    97,訴,126
【裁判日期】    970826
【裁判案由】    偽證
【裁判全文】
臺灣桃園地方法院刑事判決               97年度訴字第126號
公  訴  人  臺灣桃園地方法院檢察署檢察官
被      告  甲○○
上列被告因偽證案件，經檢察官聲請簡易判決處刑（九十六年度
偵字第一五四九一號），經本院認不宜以簡易判決處刑，改依通
常程序審理，被告於本院審理中，就被訴事實為有罪之陳述，經
本院告知簡式審判程序意旨，並聽取公訴人及被告之意見後，本
院裁定依簡式審判程序審理，判決如下：
    主    文
甲○○於執行審判職務之公署審判時，證人於案情有重要關係之
事項，供前具結，而為虛偽陳述，處有期徒刑肆月，減為有期徒
刑貳月。
    犯罪事實
一、甲○○（其所涉違反毒品危害防制條例案件，經臺灣高等法
    院於民國九十七年四月十五日以九十七年度上訴字第六八號
    改判處有期徒刑一年二月，減為有期徒刑七月）受許筠慧（
    其所涉販賣毒品案件，本院以九十五年度訴字第一五三六號
    判處有期徒刑九年，嗣經上訴於臺灣高等法院，由臺灣高等
    法院於九十六年六月七日以九十六年度上訴字第一五四三號
    判決上訴駁回，並於九十六年七月四日確定）委託，先由許
    筠慧將事先已與乙○○（業經本院發布通緝，俟到案後另行
    審結）談妥販賣第二級毒品安非他命一包予乙○○，再由甲
    ○○於九十五年一月九日凌晨返家途中，將安非他命攜往乙
    ○○所經營位於桃園縣中壢市○○路四六六號之「龍園檳榔
    世家」，轉交予乙○○。詎甲○○明知許筠慧有上開販賣安
    非他命而囑託其送交予乙○○之犯行，竟基於偽證之犯意，
    於九十五年九月二十六日上午十時二十五分許，在本院刑事
    第十四法庭內，就本院九十五年度訴字第一五三六號被告許
    筠慧涉嫌違反毒品危害防制條例案件出庭作證時，關於有無
    於九十五年一月九日與許筠慧共同販賣毒品安非他命予乙○
    ○等對於案件有重要關係之事項，經審判長告知甲○○如恐
    因陳述致自己受刑事追訴或處罰得依刑事訴訟法第一百八十
    一條之規定拒絕證言，而甲○○仍於供前具結後，並虛偽結
    稱：「（辯護人問：九十五年一月九日有無遇到乙○○？）
    我去時他人已經不在，我當天沒有遇到他」等語，經辯護人
    質之何以與偵查中所述相異，甲○○仍堅稱九十五年九月二
    十六日所為上開證詞方屬實在，而為虛偽之陳述，足以影響
    國家審判權行使之正確性。
二、案經臺灣高等法院檢察署函送臺灣桃園地方法院檢察署偵查
    後聲請簡易判決處刑，並經本院不宜以簡易判決處刑而改依
    通常程序審理。
    理    由
一、上揭事實，業據被告甲○○於九十七年八月十二日本院審理
    時坦承不諱，並有本院九十五年度訴字第一五三六號之九十
    五年九月二十六日審判筆錄、證人結文各一份附卷可稽，此
    外被告復於九十六年四月二十五日在本院九十五年度訴字第
    二一八八號案件自承其確有於九十五年一月九日將安非他命
    交付予乙○○，有該日審判筆錄一份在卷可查。又被告上開
    所虛偽陳述之內容，顯然足以影響許筠慧之販賣毒品安非他
    命罪責之成立與否，屬該案情之重要關係事項，是本件事證
    明確，被告犯行堪以認定。
二、按刑法上之偽證罪，為形式犯，不以結果之發生為要件，證
    人於供前或供後具結而就案情有重要關係事項，故為虛偽陳
    述，其犯罪即成立，而該罪所謂於案情有重要關係之事項，
    則指該事項之有無，足以影響於裁判之結果者而言，至於其
    虛偽陳述，法院已否採為裁判或檢察官據為處分之基礎，或
    有無採為基礎之可能，皆於偽證罪之成立無影響（最高法院
    著有七十一年度台上字第八一二七號、八十四年度台上字第
    三九四九號判例可資參照）。查被告甲○○於上開時間、地
    點，經承辦另案本院九十五年度訴字第一五三六號被告許筠
    慧涉犯違反毒品危害防制條例案件之審判長告知被告如恐因
    陳述致自己受刑事追訴或處罰得依刑事訴訟法第一百八十一
    條之規定拒絕證言，而被告仍同意以證人身分作證，供前具
    結而為虛偽陳述，若承審合議庭法官因此採信，則另案被告
    許筠慧可能因該證言而經法院判決無罪，是其上揭證詞自屬
    與案情有重要關係之事項無誤，故核被告所為，係犯刑法第
    一百六十八條之偽證罪。爰審酌被告之犯罪目的、手段，其
    為證人作證時，就案情重要事項為虛偽證言，足以使國家刑
    事審判陷於錯誤之危險，妨害司法正義之實現，惟犯後坦認
    犯行等一切情狀，量處如主文所示之刑。又被告所犯本件之
    罪，犯罪時間在九十六年四月二十四日以前，且均無中華民
    國九十六年罪犯減刑條例所定不予減刑之情形，應依同條例
    第二條第一項第三款之規定減其宣告刑二分之一，而減為有
    期徒刑貳月。
三、至同案被告乙○○被訴偽證部分，俟被告乙○○到案後另行
    審結，末此敘明。
據上論斷，應依刑事訴訟法第二百七十三條之一第一項、第二百
九十九條第一項前段，刑法第一百六十八條，中華民國九十六年
罪犯減刑條例第二條第一項第三款、第七條，判決如主文。
本案經檢察官鍾雅蘭到庭執行職務。
中    華    民    國    97    年    8     月    26    日
                      臺灣桃園地方法院刑事第四庭
                          審判長法  官  黃斯偉
                                法  官  蘇昭蓉
                                法  官  陳可薇
以上正本證明與原本無異。
如不服本判決，應於判決送達後十日內向本院提出上訴狀（應附
繕本），其未敘述上訴理由者，應於上訴期間屆滿後二十日內補
提理由書狀於本院，上訴於臺灣高等法院。
                                書記官  賴佩霞
中    華    民    國    97    年    9     月    4     日
附錄本案論罪科刑法條：
刑法第一百六十八條
於執行審判職務之公署審判時或於檢查官偵查時，證人、鑑定人
、通譯於案情有重要關係之事項，供前或供後具結，而為虛偽陳
述者，處七年以下有期徒刑。


司法院資訊處製作；財團法人民間司法改革基金會備份。
